【裁判字號】    99,簡上,19
【裁判日期】    990302
【裁判案由】    毒品危害防制條例
【裁判全文】
臺灣基隆地方法院刑事判決              99年度簡上字第19號
上  訴  人  丙○○
即  被  告
上列上訴人即被告因違反毒品危害防制條例案件，不服本院基隆
簡易庭98年度基簡字第1509號，中華民國98年12月4日第一審簡
易判決（聲請案號：98年度毒偵字第1852、1858號）提起上訴，
本院管轄之第二審合議庭判決如下：
    主  文
上訴駁回。
    事實及理由
一、本案經本院審理結果，認第一審判決以被告丙○○所犯係觸
    犯毒品危害防制條例第10條第2項之罪2次，且成立累犯，而
    分別判處被告有期徒刑3月、3月，並定應執行刑為有期徒刑
    4月，且諭知如易科罰金得以新台幣（以下同）1000元折算1
    日，原判決認事用法均無違誤，量刑亦屬適當，應予維持，
    並引用第一審判決書記載之事實、證據及理由（如附件）。
二、上訴人即被告上訴意旨略以：被告於警詢時即已坦認犯行，
    有悛悔之心，原判決未依刑法第57條酌予量刑，且被告母親
    年近70歲，需要被告奉養，故請求撤銷原判決，重新量刑云
    云。
三、經查，被告所執上訴之理由，均經原判決詳予敘明，被告空
    言指摘，毫無理由，自應駁回其上訴。
四、按被告合法傳喚，無正當之理由不到庭者，得不待其陳述，
    逕行判決，刑事訴訟法第371條定有明文，本件上訴人即被
    告經合法傳喚無正當理由未到庭，爰依前開規定不待其陳述
    逕行判決。
據上論斷，應依刑事訴訟法第455條之1第1項、第3項、第371條
、第368條、第373條，判決如主文。
本案經檢察官甲○○到庭執行職務。
中    華    民    國    99    年    3     月    2     日
                  刑事第一庭審判長法  官  王福康
                                  法  官  鄭培麗
                                  法  官  劉桂金
以上正本證明與原本無異。
本件判決不得上訴。
中    華    民    國    99    年    3     月    2     日
                                  書記官  彭淑芳
【附錄論罪法條】
毒品危害防制條例第10條第2項：
    施用第二級毒品者，處三年以下有期徒刑。
【附件】
臺灣基隆地方法院刑事簡易判決        98年度基簡字第1509號
聲  請  人  臺灣基隆地方法院檢察署檢察官
被      告  丙○○  男  40歲（民國○○年○月○○日生）
                    身分證統一編號：Ｚ000000000號
                    住臺北縣瑞芳鎮○○路283號
上列被告因違反毒品危害防制條例案件，經檢察官聲請以簡易判
決處刑（九十八年度毒偵字第一八五二、一八五八號），本院判
決如下：
    主  文
丙○○施用第二級毒品，計貳罪，均累犯，各處有期徒刑月，
如易科罰金，均以新臺幣壹仟元折算壹日。應執行有期徒刑肆月
，如易科罰金，以新臺幣壹仟元折算壹日。
    事實及理由
一、本件事實及理由，除下列更正及補充外，餘均引用檢察官聲
    請簡易判決處刑書之記載（如附件）：
  (一)檢察官聲請簡易判決處刑書犯罪事實欄二有關被告所施用
      之毒品，均應更正為「甲基安非他命」，有關被告經採尿
      送驗結果，均應更正為「呈甲基安非他命及安非他命陽性
      反應」，理由如下：
  1.按安非他命與甲基安非他命係屬不同種類之第二級毒品，此
    參毒品危害防制條例第二條附表二將安非他命（Amphetamin
    -e）及甲基安非他命（Methamphetamine、（+）–（S）–N
    ,alpha–dime–thylphenethylamine）分列第十二項及第八
    十九項可知。
  2.又吸食甲基安非他命經由代謝會產生少量的安非他命，而吸
    食安非他命經由代謝不會再產生甲基安非他命，此有高雄醫
    學大學附設中和紀念醫院九十三年十一月二十五日覆臺灣高
    雄地方法院貴刑未九十三訴五二一字第三七七四五號函示可
    參。
  3.本案被告於九十八年七月九日經警採尿送驗結果，安非他命
    確認檢驗濃度為8280ng/ml，甲基安非他命確認檢驗濃度則
    高達26480ng/ml；於同年九月二十七經警採尿送驗結果，安
    非他命確認檢驗濃度為21288ng/ml，甲基安非他命確認檢驗
    濃度則高達75230ng/ml，卷附前揭濫用藥物檢驗報告記載明
    確，檢察官聲請簡易判決處刑書亦根據此項證據認定被告犯
    罪嫌疑。
  4.綜上，足見被告所施用之第二級毒品，應係甲基安非他命，
    而非安非他命，聲請簡易判決處刑書容有誤載。
  (二)檢察官聲請簡易判決處刑書犯罪事實欄二第三至四列「於
      九十八年九月二十七日下午三時二十二分許採尿前四日內
      某時，在不詳地點」有關被告犯罪時間、地點之記載，應
      更正為「於九十八年九月二十七日下午三時二十二分許採
      尿前五日內某時，在其臺北縣瑞芳鎮○○路二八三號住處
      內」，理由如下：
  1.被告警詢筆錄就上開採尿前施用甲基安非他命之時間與地點
    係記載「大約於『七幾天』前在住家內有施用」，而經本院
    依職權勘驗被告警詢錄音光碟結果：被告於警詢時間二分二
    十秒至三十五秒間就該部分筆錄之陳述係其於一個禮拜約七
    天前有在住處房間內施用。前揭筆錄係贅載「幾」字。
  2.本案被告所施用之第二級毒品，係甲基安非他命，而非安非
    他命，業如前揭認定。而按毒品施用後於尿液中可檢出之時
    間，受施用劑量及頻率、施用方式、飲水量之多寡、個人體
    質、代謝情況、檢體收集時間點及所用檢測方法之靈敏度等
    因素有關，因個案而異。一般於尿液中可檢出之最大時限，
    甲基安非他命一至五天等情，迭經行政院衛生署藥物食品檢
    驗局以九十一年十月三日管檢字第一一○四三六號、九十二
    年三月十日管檢字第○九二○○○一四九五號、九十二年七
    月二十三日管檢字第○九二○○○五六○九號、九十三年七
    月二十二日管檢字第○九三○○○六六一五號函示可參。
  3.足見本案被告此部分施用甲基安非他命之時間地點，應為「
    採尿前五日內之某時」「在其臺北縣瑞芳鎮○○路二八三號
    住處內」。被告所述「於一個禮拜約七天前」之施用毒品時
    間，諒係其記憶有誤所致。
二、論罪科刑
  (一)按甲基安非他命屬毒品危害防制條例第二條第二項第二款所
    列之第二級毒品，已如前述。故核被告所為，均係犯毒品危
    害防制條例第十條第二項之施用第二級毒品罪。被告非法持
    有第二級毒品甲基安非他命之低度行為，分別為其該次施用
    之高度行為所吸收，均不另論罪。
  (二)被告有如聲請簡易判決處刑書犯罪事實欄一所載之刑案前
      科及有期徒刑執行記錄，有臺灣基隆地方法院檢察署刑案
      資料查註紀錄表及臺灣高等法院被告前案紀錄表在卷可參
      ，其於有期徒刑執行完畢後五年內，故意再犯本案有期徒
      刑以上之各罪，均為累犯，俱應依法加重其刑。
  (三)爰審酌被告經觀察、勒戒之處遇措施後，猶未能深切體認
      毒
    品危害己身之鉅，及早謀求脫離毒害之道，反而於出所後伺
    機再犯，未見有何警惕及悔意，自有使其接受刑罰處遇以教
    化性情之必要；然施用毒品固戕害個人健康，並未侵害他人
    權益，犯罪手段平和，兼衡酌其犯後態度、智識程度、犯罪
    次數等因素，及其二次為警查獲時間相距非長，顯見被告已
    然施用毒品成癮，為免刑罰過苛等一切情狀，量處如主文所
    示之刑及定應執行刑，並均諭知易科罰金之折算標準。
三、依刑事訴訟法第四百四十九條第一項前段、第四百五十四條
    第二項，毒品危害防制條例第十條第二項，刑法第十一條本
    文、第四十七條第一項、第四十一條第一項前段、第五十一
    條第五款，逕以簡易判決處刑如主文。
四、自簡易判決送達之日起十日內，得向本院提起上訴（應附繕
    本）。
中    華    民    國    98    年    12    月    4     日
                  基隆簡易庭法  官  陳賢德
以上正本證明與原本無異。
如不服本判決，應於判決送達後10日內，向本院提出上訴書狀，
敘述上訴理由，上訴於本院合議庭，並按他造當事人之人數附具
繕本。
中    華    民    國    98    年    12    月    8     日
                            書記官  王靜敏
附錄論罪科刑法條
毒品危害防制條例第十條第二項
施用第二級毒品者，處三年以下有期徒刑。
附件：
臺灣基隆地方法院檢察署檢察官聲請簡易判決處刑書
                                    98年度毒偵字第1852號
                                    98年度毒偵字第1858號
    被      告  丙○○  男  40歲（民國○○年○月○○日生）
                        住臺北縣瑞芳鎮○○路283號
                        另案於臺灣基隆監獄基隆分監執行中
                        國民身分證統一編號：Ｚ000000000號
上列被告因毒品防制條例案件，業經偵查終結，認為宜以簡易判
決處刑，茲將犯罪事實及證據並所犯法條分敘如下：
        犯罪事實
一、丙○○曾因偽造文書案件，經臺灣宜蘭地方法院以94年度宜
    簡字第326號判處有期徒刑4月確定，於民國95年3月15日執
    行完畢。前又因施用毒品案件，經送觀察、勒戒後，認無繼
    續施用毒品之傾向，於97年9月11日執行完畢釋放，並由本
    署檢察官以97年度毒偵緝字第82、83號及97年度毒偵字第22
    20號為不起訴處分確定。復於前揭觀察、勒戒執行完畢釋放
    後5年內，因施用第二級毒品案件，經臺灣基隆地方法院以
    98年度基簡字第908號判處有期徒刑3月確定（現執行中）。
二、詎其猶不知悔改，復於98年7月5日下午6時許，在臺北縣瑞
    芳鎮大寮郊外，以不詳之方式，非法施用第二級毒品安非他
    命1次；又於98年9月27日下午3時22分許採尿前之4日內某時
    ，在不詳地點，以不詳之方式，非法施用第二級毒品安非他
    命1次。嗣先於98年7月9日下午3時許，在基隆市○○區○○
    路11之1號處，為警查獲，復經其同意採驗尿液呈毒品安非
    他命類陽性反應；再於98年9月27日下午3時22分許，因毒品
    列管人口，經警通知到場，並採驗尿液呈安非他命類陽性反
    應而查知上情。
三、案經基隆市警察局第三分局暨臺北縣政府警察局瑞芳分局報
    告偵辦。
        證據並所犯法條
一、訊據被告丙○○於警詢中僅坦承98年7月5日之犯行，餘則否
    認，惟查被告於98年7月9日及98年9月27日經警採尿送驗，
    結果均呈毒品安非他命類陽性反應，此有台灣尖端先進生技
    醫藥股份有限公司及台灣檢驗科技股份有限公司尿液檢驗報
    告各1紙附卷可稽，並有刑案資料查註紀錄表在卷可參，被
    告犯嫌均堪予認定。
二、核被告所為，係犯毒品危害防制條例第10條第2項之施用第
    二級毒品罪嫌。所犯上開2罪，犯意各異，行為互殊，請予
    分論併罰。再被告於受有期徒刑執行完畢後，5年內故意再
    犯有期徒刑以上之罪，有本署刑案資料查註紀錄表附卷可稽
    ，請依累犯規定加重其刑。
三、依毒品危害防制條例第23條第2項、刑事訴訟法第451條第1
    項聲請以簡易判決處刑。
    此  致
臺灣基隆地方法院基隆簡易庭
中    華    民    國    98    年    11    月    13    日
                              檢察官  乙  ○  ○
本件正本證明與原本無異
中    華    民    國    98    年    11    月    27    日
                              書記官  邱  國  雄
附錄所犯法條：
毒品危害防制條例第10條第2項
    施用第二級毒品者，處3年以下有期徒刑。

司法院資訊處製作；財團法人民間司法改革基金會備份。
